【裁判字號】    97,消債更,1454
【裁判日期】    980427
【裁判案由】    更生事件
【裁判全文】
臺灣板橋地方法院民事裁定          97年度消債更字第1454號
聲  請  人  甲○○
上列當事人因消費者債務清理事件聲請更生及保全處分，本院裁
定如下：
    主  文
更生及保全處分聲請均駁回。
聲請費用由聲請人負擔。
    理  由
一、按債務人不能清償債務或有不能清償之虞者，得依本條例所
    定更生或清算程序，清理其債務。又聲請更生或清算不合程
    式或不備其他要件者，法院應以裁定駁回之，但其情形可以
    補正者，法院應定期間先命補正，消費者債務清理條例第 3
    條、第8條分別定有明文。
二、本件聲請意旨略以：聲請人目前資產總價值為新臺幣（下同
    ）332187 元，債務總金額為0000000元，具有不能清償債務
    之虞，消費者債務清理條例施行後，前曾以書面向最大債權
    金融機構萬泰商業銀行股份有限公司，請求共同協商債務清
    償方案，而聲請人於臺北縣樹林市公所擔任臨時人員乙職，
    每月薪資為20370 元，自民國96年12月起遭債權人銀行強制
    執行扣薪每月約6790元，倘再扣除房租7000元、水電瓦斯
    450 元、三餐費用4500元、油費400 元、電話費500 元，每
    個月僅餘730 元（見本院卷第112 頁），萬泰銀行人員表示
    經細算後，以聲請人之年齡及薪資實無法符合萬泰銀行的求
    償機制（見本院卷第113 頁），遂以「無法負擔任何還款條
    件」為由，核發前置協商不成立通知書，而聲請人無擔保或
    無優先權之債務總額未逾1200萬元，復未經法院裁定開始清
    算程序或宣告破產，依法自得聲請更生程序，懇請鈞院裁定
    開始更生等語。
三、經查：
  1.聲請人債務總額未逾1200萬元，前經前置協商不成立乙節，
    有前置協商不成立通知書（見本院卷第88頁）、財團法人金
    融聯合徵信中心債權人清冊（見本院卷第58至62頁）等在卷
    可稽，是聲請人經前置協商不成立而向本院聲請更生，固無
    不合。惟按聲請人聲請准許更生，仍應符合前揭消費者債務
    清理條例第3 條之規定，以債務人不能清償債務或有不能清
    償之虞為要件，方為適法。
  2.經查，聲請人名下有價值達約0000000 元之不動產，有財政
    部臺灣省北區國稅財產歸屬資料清單、土地登記第一類謄本
    （見本院卷第26至34頁）可稽，聲請人固稱：多筆土地都無
    實質利益，關於林地部分，因政府規定不可隨意買賣林地供
    他人埋葬，造成亂葬崗之景象，故林地之現值亦無法以買賣
    方式增進個人資產等語（見本院卷第97頁），惟該林地仍有
    價值，且超過債務總額，自無不能清償債務或不能清償之虞
    ；再萬泰銀行提出180 期，0%，月繳11965 元之還款方案，
    及前6 年每月繳交5000元，待期滿再議之2 階段還款方案（
    見本院卷第122 至135 頁萬泰銀行民事更生陳報狀），衡酌
    聲請人之收入20370 元，強制扣薪6790元，倘願同意以2 階
    段之還款方案每月繳交5000元，雖還款期間較長，但有清償
    完畢之可能，餘額8580元仍可供簡樸過日。準此，衡酌聲請
    人之能力，既仍有清償債務之可能，就其主張具有不能清償
    債務情事乙節，殊難採信。
四、綜上所述，本件尚難認聲請人有何不能清償債務或有不能清
    償之虞情形，故其主張之情節即與消費者債務清理條例第 3
    條之規定不符，核其情形又屬無法補正，揆諸首開說明，自
    應駁回其清算之聲請。又更生之聲請既遭駁回，則聲請人保
    全處分之聲請即失所附麗，應併予駁回，爰裁定如主文，
中    華    民    國    98    年    4     月    27    日
              民事第三庭    法      官  陳映如
上為正本係照原本作成
如不服本裁定，應於裁定送達後10日內，以書狀向本院提出抗告
，並繳納抗告費新臺幣1千元
中    華    民    國    98    年    4     月    27    日
                            書  記  官  李錦輝


司法院資訊處製作；財團法人民間司法改革基金會備份。
